【裁判字號】    99,易緝,74
【裁判日期】    990618
【裁判案由】    竊盜
【裁判全文】
臺灣高雄地方法院刑事判決              99年度易緝字第74號
公  訴  人  臺灣高雄地方法院檢察署檢察官
被      告  甲○○
上列被告因竊盜案件，經檢察官提起公訴（98年度偵字第19970
號），被告於本院準備程序中就被訴事實為有罪之陳述，本院聽
取當事人意見後，改依簡式審判程序審理，判決如下：
    主  文
甲○○犯刑法第三百二十一條第一項第二、三款之竊盜罪，累犯
，處有期徒刑拾月，扣案之玻璃切割器壹支沒收；又犯刑法第三
百二十一條第一項第一、三、四款之竊盜罪，累犯，處有期徒刑
壹年，未扣案之破壞剪壹支沒收。應執行有期徒刑壹年捌月，扣
案之玻璃切割器壹支、未扣案之破壞剪壹支，均沒收
    事  實
一、甲○○前因竊盜、違反電信法、偽造文書等案件，經本院以
    民國89年度訴字第2176號判決，分別判處有期徒刑2 年、3
    月、5 月，應執行有期徒刑2 年6 月確定。又因施用毒品案
    件，經本院以91年度雄簡字第844 號判決判處有期徒刑5 月
    確定。上開案件經裁定應執行有期徒刑2 年11月確定，於96
    年1 月19日縮短刑期假釋出監，至96年3 月15日保護管束期
    滿止，因未經撤銷假釋，所處有期徒刑視為執行完畢，竟仍
    不知悔改，而為下列犯行：
  (一)於98年3 月16日7 時20分許，基於意圖為自己不法之所有，
    竊取他人財物之故意，以其所有並攜帶至現場之質地堅硬、
    頂端銳利，客觀上對於一般人之生命、身體具有危險性之玻
    璃切割器1 支，毀壞址設高雄市新興區○○○路172 號6 樓
    「浪琴卡拉OK店」（以下稱浪琴卡拉OK店）處之大門玻璃後
    ，越過該大門進入上開卡拉OK店內，竊取該卡拉OK店所有之
    18瓶酒（其中高梁酒3 瓶，約翰走路4 瓶，麥卡倫4 瓶，威
    雀7 瓶），價值約新臺幣（下同）12,560元及現金4,000 多
    元。得手後，即將其飲用或花用殆盡。
  (二)於98年4 月13日凌晨3 時31分許，與陳建誠、王雅萍（均已
    另行審結）共同基於意圖為自己不法之所有而竊盜之犯意聯
    絡，行經高雄市鹽埕區○○○路16號大樓處，見該大樓地下
    室置放腳踏車乙輛，且大樓之大門未鎖，3 人遂臨時起意結
    夥，由甲○○推開該大樓之大門，留在該大樓樓梯間把風，
    王雅萍則於大樓外把風，由陳建誠攜帶其所有質地堅硬、鋒
    口銳利，客觀上對於一般人之生命、身體具有危險性之破壞
    剪1 支，進入屬於住宅之該大樓之地下室內，竊取孫德偉所
    有置放該處並未上鎖價值約新臺幣（下同）8,800 元之SEVE
    N 腳踏車。得手後，由陳建誠將竊得腳踏車騎往某處變賣。
    嗣經警查獲，並扣得上開玻璃切割器1 支。
二、案經吳秋萍、孫德偉訴由高雄市政府警察局鹽埕分局移送臺
    灣高雄地方法院檢察署檢察官偵查起訴。
    理  由
一、本件被告甲○○所犯係死刑、無期徒刑、最輕本刑為3 年以
    上有期徒刑以外之罪，其於準備程式中就被訴事實為有罪之
    陳述，經法官告知簡式審判程式之旨，並聽取公訴人、被告
    之意見後，認為適宜進行簡式審判程式，依刑事訴訟法第27
    3 條之1 第1 項規定，裁定進行簡式審判程式，是本件之證
    據調查，依刑事訴訟法第273 條之2 規定，不受同法第159
    條第1 項、第161 條之2 、第161 條之3 、第163 條之1 及
    第164 條至第170 條規定之限制，合先敘明。
二、經查：
  (一)上揭事實，業據被告於警詢、偵查及本院審理時坦承不諱，
    核與共同被告陳建誠、王雅萍於本院審理時供述之情節相符
    ，且經證人吳秋萍、孫德偉於警詢及本院審理時證述綦詳，
    並有搜索扣押筆錄、扣押物品目錄表、車輛查詢基本資料各
    1 紙、監視錄影器畫面翻拍照片11張、現場蒐證照片9 張在
    卷足憑，堪信被告之自白與事實相符。
  (二)被告雖於警詢中供稱：案發當時係由伊持開鎖工具開啟大門
    後，由共同被告陳建誠、王雅萍共同進入行竊，惟於偵查中
    則供述及具結證稱：當天行經案發地點因為門沒鎖，所以臨
    時起意，由伊推開門後，伊在大樓樓梯把風，共同被告王雅
    萍在外面把風，由共同被告陳建誠進入地下室行竊等語（98
    年度偵字第19970 號卷第50、51、71頁），本院審酌共同被
    告於偵查中經過檢察官反覆仔細之詢問，且於訊問被告時還
    提訊共同被告陳建誠到場表示意見及發問，程序較為審慎嚴
    謹，是應以被告於偵查中供、證述之情節較為可採，且本案
    卷內並無上開大樓之門鎖遭破壞之事證，是認當時應係被告
    甲○○見大門沒鎖逕行推開後，由共同被告陳建誠進入地下
    室行竊，公訴意旨認被告以鑰匙破壞大樓門鎖而進入乙節，
    應由本院予以更正。又被告雖於警詢、偵查中均供、證稱上
    開腳踏車係由共同被告陳建誠攜帶破壞剪進入剪斷腳踏車之
    鋼索云云，但證人孫德偉於本院審理時則證稱：不確定上開
    腳踏車有確實上鎖（本院卷第55頁），且被告於偵查及本院
    審理時均供、證稱：當時係伊在樓梯把風由被告陳建誠進入
    地下室，伊不知共同被告陳建誠有無使用破壞剪，是被告既
    然沒有進入地下室，是否可以全然目睹行竊過程即非無疑，
    依罪疑為輕之法理，本案可認定者應為共同被告陳建誠攜帶
    破壞剪進入地下室，至於共同被告陳建誠是否有以破壞剪剪
    斷腳踏車之鋼索，因有可疑，故應為有利被告等之認定，是
    尚難認共同被告陳建誠確實有以破壞剪剪斷上開腳踏車之鋼
    索。
  (三)又按刑法第321 條第1 項第1 款之夜間侵入住宅竊盜罪，其
    所謂「住宅」，乃指人類日常居住之場所而言，公寓亦屬之
    。至公寓樓下之「樓梯間」，雖僅供各住戶出入通行，然就
    公寓之整體而言，該樓梯間為該公寓之一部分，而與該公寓
    有密切不可分之關係，故於夜間侵入公寓樓下之樓梯間竊盜
    ，難謂無同時妨害居住安全之情形，自應成立刑法第321 條
    第1 項第1 款於夜間侵入住宅竊盜罪，最高法院76年台上字
    第2972號判例著有意旨可資參照。本案共同被告陳建誠所進
    入之大樓為供民眾日常居住之場所，而地下室與大樓使用同
    一出入口，結構上與大樓密不可分，且屬於大樓住戶日常居
    住使用之範圍，被告陳建誠於夜間侵入自難謂無妨害居住安
    全，至於被告把風處之樓梯間，參酌上揭最高法院判例意旨
    ，亦為住宅之一部分，是被告等人所為與夜間侵入住宅竊盜
    之要件相當。又本案破壞剪雖未扣案，但破壞剪係一般日常
    用以剪斷鋼索之類硬物之工具，堪信材質堅硬且有銳利之鋒
    口，客觀上對一般人之生命、身體自會產生一定之威脅及危
    險，至於扣案之玻璃切割器頂端銳利，有照片在卷可稽，且
    玻璃質地堅硬，該玻璃切割器既然可用以切割玻璃，堪信材
    質堅硬，客觀上亦會對一般人之生命、身體產生一定之威脅
    及危險，故該未扣案之破壞剪及扣案之玻璃切割器係兇器乙
    節，亦堪認定。
  (四)綜上所述，本案被告上揭加重竊盜之事實，事證明確，被告
    犯行洵堪認定，應予依法論科。
三、核被告就犯罪事實一之(一)所為，係犯刑法第321 條第1 項第
    2 、3 款之攜帶兇器毀越門扇之加重竊盜罪；就犯罪事實一
    之(二)所為係犯刑法第321 條第1 項第1 、3 、4 款之結夥三
    人攜帶兇器夜間侵入住宅之加重竊盜罪。公訴意旨雖認被告
    另犯毀損罪應予分論併罰，惟被告以玻璃切割器毀壞浪琴卡
    拉OK店大門玻璃而進入浪琴卡拉OK店，業已該當於刑法第32
    1 條第1 項第2 款所列毀（損壞大門玻璃）越（自該大門侵
    入）門扇之加重條件，故雖有毀損之行為，但該毀損之行為
    既然已該當加重竊盜之加重條件，仍祇能成立攜帶兇器、「
    毀越」門扇之加重竊盜一罪（最高法院99年度台上字第2643
    號判決意旨參照），是毀損罪部分應不另論罪，應予敘明。
    被告甲○○與共同被告陳建誠、王雅萍間，就上開犯罪事實
    一之(二)所為刑法第321 條第1 項第1 、3 、4 款之結夥三人
    攜帶兇器夜間侵入住宅之加重竊盜罪間，有犯意聯絡及行為
    分擔，為共同正犯。被告前因竊盜、違反電信法、偽造文書
    等案件，經本院以89年度訴字第2176號判決，分別判處有期
    徒刑2 年、3 月、5 月，應執行有期徒刑2 年6 月確定，又
    因施用毒品案件，經本院以91年度雄簡字第844 號判決判處
    有期徒刑5 月確定。上開案件經裁定應執行有期徒刑2 年11
    月確定，於96年1 月19日縮短刑期假釋出監，至96年3 月15
    日保護管束期滿止，因未經撤銷假釋，所處有期徒刑視為執
    行完畢，有台灣高雄地方法院檢察署刑案資料查註紀錄表及
    台灣高等法院被告前案紀錄表可按，其於有期徒刑執行完畢
    後5 年以內故意再犯有期徒刑以上之罪，為累犯，應依刑法
    第47條第1 項規定加重其刑。被告就上開2 次加重竊盜之犯
    行間，客觀上彼此可分，且侵害不同之被害人財產法益，所
    犯為數罪，應分論併罰。爰審酌被告在此之前已有竊盜等多
    次刑事前案紀錄，素行非佳，且年輕力壯，不思以己力獲取
    生活所需，即任意竊取他人財物，且係結夥三人於夜間攜帶
    兇器進入住宅，對社會治安及他人居住安全之影響非輕，法
    紀觀念薄弱，實屬不該，惟念其犯後坦承犯行，已有悔意，
    及犯罪動機、目的、手段及所竊取財物之價值等一切情狀，
    分別量處如主文所示之刑，並定其應執行刑，以示懲儆。又
    扣案之玻璃切割器1 支為被告所有供犯罪所用之物，業據被
    告供承在卷；共同被告陳建誠所有，行竊時所攜帶預備用以
    剪斷鋼索之破壞剪1 支，雖未扣案，但既無證據證明業已滅
    失，爰依共犯責任共同原則及刑法第38條第1 項第2 款之規
    定，併予宣告沒收。
四、公訴意旨雖認被告有犯罪之習慣，應命宣告強制工作，惟查
    ，被告前經本院以98年度審易字第188 號判決之竊盜罪犯罪
    時間為96年11月5 日至97年1 月25日，犯罪次數5 次；復經
    本院以98年度審易字第1269號判決之竊盜罪犯罪時間為98年
    3 月24日，犯罪次數1 次，本次犯罪時間為98年3 月及4 月
    ，犯罪次數2 次，有被告之臺灣高等法院被告前案紀錄表在
    卷可稽，並經本院認定如前，雖被告自96年11月底至98年4
    月間有8 次竊盜犯行，但與1 至2 個月內竊盜十數次之竊盜
    慣犯之情節有別，尚難認被告確實有犯罪之習慣，至於被告
    雖有多次竊盜犯罪前科，但被告因其竊盜前科業經本院以89
    年度訴字第2176號判決宣告強制工作乙節，亦有上揭前案紀
    錄表可稽，不應重複評價，本院審酌上情，爰不予宣告強制
    工作，附此敘明。
五、據上論斷，應依刑事訴訟法第273 條之1 第1 項、第299 條
    第1 項前段，刑法第28條、第321 條第1 項第1 、2 、3 、
    4 款、第47條第1 項、第38條第1 項第2 款、第51條第5 款
    ，判決如主文。
本案經檢察官陳俊秀到庭執行職務。
中    華    民    國    99    年    6     月    18    日
                  刑事第十九庭  法  官  黃宣撫
以上正本證明與原本無異。
如不服本判決應於收受送達後10日內向本院提出上訴書狀，並應
敘述具體理由；如未敘述上訴理由者，應於上訴期間屆滿後20日
內向本院補提理由書（均須按他造當事人之人數附繕本）「切勿
逕送上級法院」。
中    華    民    國    99    年    6     月    18    日
                               書記官  林姵妤
附錄本判決論罪科刑法條：
中華民國刑法第321條
（加重竊盜罪）
犯竊盜罪而有左列情形之一者，處6 月以上、5 年以下有期徒刑
：
一、於夜間侵入住宅或有人居住之建築物、船艦或隱匿其內而犯
    之者。
二、毀越門扇、牆垣或其他安全設備而犯之者。
三、攜帶兇器而犯之者。
四、結夥三人以上而犯之者。
五、乘火災、水災或其他災害之際而犯之者。
六、在車站或埠頭而犯之者。
前項之未遂犯罰之。

司法院資訊處製作；財團法人民間司法改革基金會備份。
